臺灣臺北地方法院刑事判決　　　　　　　100年度訴字第475號
公　訴　人　臺灣臺北地方法院檢察署檢察官
被　　　告　林江閃
上列被告因違反藥事法案件，經檢察官提起公訴（100年度偵字
第7845號），被告於準備程序期日就被訴事實均為有罪之陳述，
本院合議庭裁定由受命法官獨任進行簡式審判程序，本院判決如
下：
    主  文
林江閃共同明知為禁藥而販賣，處有期徒刑貳月，緩刑貳年。扣
案之「五塔標行軍散」盒、「三體牛鞭勃動力膠囊」捌盒及「
華陀膏」壹盒均沒收。
    事  實
一、林江閃明知「五塔標行軍散」、「三體牛鞭勃動力膠囊」（
    起訴書誤載為三體牛鞭丸）、「華陀膏」等3種來路不明之
    藥品均足以影響人類生理機能，應向中央衛生主管機關申請
    查驗登記，經核准發給藥品許可證後，始得輸入，未經核准
    擅自輸入之藥品，即屬禁藥，竟意圖營利，於民國100年3月
    23日，與真實姓名年籍不詳之成年男子基於販賣禁藥之共同
    犯意聯絡，由該不詳成年男子提供「五塔標行軍散」、「三
    體牛鞭勃動力膠囊」、「華陀膏」等禁藥予林將閃販售，渠
    等復約定每售出一盒藥品林江閃將可分得新臺幣（下同）20
    元之獲利，而自該不詳成年男子提供上開禁藥之日即100年3
    月23日起，由林將閃在臺北市○○區○○街190號前設攤擺
    售，而以每盒70至80元不等之價格，販售予不特定人以牟利
    。嗣於100年3月30日22時50分許，在上開地點為警查獲，並
    當場扣得「五塔標行軍散」3盒、「三體牛鞭勃動力膠囊」8
    盒及「華陀膏」1盒，始悉上情。
二、案經臺北市政府警察局信義分局報告臺北地方法院檢察署檢
    察官偵查起訴。
    理  由
一、程序部分：
    本件被告林江閃所犯係死刑、無期徒刑或最輕本刑為3年以
    上有期徒刑以外之罪，亦非屬高等法院管轄第一審之案件，
    其於準備程序中就被訴事實均為有罪之陳述，而經本院合議
    庭裁定由受命法官獨任以簡式審判程序加以審理，則依據刑
    事訴訟法第273條之2、同法第159條第2項之規定，不適用傳
    聞法則有關限制證據能力之相關規定。
二、實體理由部分：
（一）上揭事實，業經被告於警詢、偵訊及本院審理時供認犯行
      不諱，並當庭為認罪之表示（見偵字卷5-7頁、第31頁、
      本院卷第20頁背面），復有行政院衛生署食品藥物管理局
      100年5月6日FDA研字第1000025501號函、行政院衛生署95
      年10月12日衛署藥字第09 50329205號函、臺北市政府警
      察局信義分局搜索扣押筆錄、扣押物品目錄表、扣押物品
      收據、扣案物品及現場照片2張、扣案藥品外包盒裝影本3
      紙等在卷可稽，堪認被告自白與事實相符。綜上，本件事
      證明確，被告上開犯行堪予認定，應依法論罪科刑。
（二）按所謂販賣行為，並不以販入後復行賣出為要件，祇要以
      營利為目的，將禁藥購入或賣出，有一於此，其犯罪即為
      完成（最高法院67年臺上字第2500號判例意旨可為參照）
      。是核被告所為係犯藥事法第83條第1項明知為禁藥而販
      賣罪。被告意圖販賣而陳列上開禁藥之低度行為，為販賣
      之高度行為所吸收，不另論罪。再刑事法若干犯罪之行為
      態樣，本質上原具有反覆、延續實行之特徵，立法時既予
      特別歸類，定為犯罪構成要件之行為要素，則行為人基於
      概括之犯意，在密切接近之一定時、地持續實行之複次行
      為，倘依社會通念，於客觀上認為符合一個反覆、延續性
      之行為觀念者，於刑法評價上，即應僅成立一罪，俾免有
      重複評價、刑度超過罪責與不法內涵之疑慮；學理上所稱
      「集合犯」之職業性、營業性或收集性等具有重複特質之
      犯罪均屬之，例如經營、從事業務、收集、販賣、製造、
      散布等行為概念者是（最高法院95年度臺上字第1079號判
      決參照）。被告販賣前揭禁藥之營業性行為，係在密集期
      間內以相同之方式持續進行，未曾間斷，是以，被告販賣
      禁藥之犯行，即具有反覆、延續實行之特徵，從而，在行
      為概念上，縱有多次販賣之舉措，仍應評價認係包括一罪
      之集合犯，併此敘明。又被告與該不詳成年男子間，有犯
      意之聯絡與行為之分擔，應論以共同正犯。爰審酌被告因
      貪圖小利，販賣禁藥，妨礙政府對輸入我國藥品管理之秩
      序，亦對國民健康造成潛在侵害，所為殊值非難，惟念及
      被告犯後坦承犯行，尚知悔悟，併考量本件被告販賣時間
      非長，且係擺攤零售，以賺取微薄差價利潤，並非大盤販
      賣，所生危害有限等一切情狀，量處如主文所示之刑，以
      示懲儆。又被告前未曾因故意犯罪受有期徒刑以上刑之宣
      告，此有臺灣高等法院被告前案紀錄表各1份附卷可佐，
      其因一時失慮，偶罹刑典，於犯罪後業已深表悔意，且認
      被告經此偵審程序及刑之宣告後，應知警惕而無再犯之虞
      ，復審酌被告已繳交公益捐款予中華民國紅十字會總會，
      此有中華民國紅十字總會捐款收據1紙在卷可憑，本院因
      認暫不執行其刑為當，爰依刑法第74條第1項第1款之規定
      ，宣告緩刑2年，以啟自新。
（三）末按藥事法第79條第1項規定：「查獲之偽藥或禁藥，沒
      入銷燬之」，上開沒入銷燬之規定，係列於藥事法第8章
      「稽查及取締」內，而非列於第9章之「罰則」，其性質
      應屬行政秩序罰，屬行政機關依行政程序科罰之權限，法
      院自不得越權於判決內諭知沒入銷燬；惟查獲之禁藥若未
      經行政機關沒入並銷燬，法院自應依刑法第38條規定宣告
      沒收之（最高法院92年臺上字第2718號、93年臺上字第73
      8 號判決意旨參照）。查扣案之「五塔標行軍散」3盒、
      「三體牛鞭丸」8盒及「華陀膏」1盒，均為被告所有並供
      本案犯罪所用之物，且扣案之藥品未經行政機關沒入銷燬
      而仍在本院保管中，爰依刑法第38條第1項第2款之規定，
      宣告沒收。
三、依刑事訴訟法第273條之1第1項、第284條之1、第299條第1
    項前段，藥事法第83條第1項，刑法第11條前段、第28條、
    第74條第1項第1款、第38條第1項第2款，判決如主文。
本案經檢察官李彥霖到庭執行職務
中    華    民    國   100    年    5     月    31    日
                  刑事第十七庭  法  官  楊雅清
以上正本證明與原本無異。
如不服本判決應於收受送達後10日內向本院提出上訴書狀，並應
敘述具體理由；其未敘述上訴理由者，應於上訴期間屆滿後20日
內向本院補提理由書（均須按他造當事人之人數附繕）「切勿逕
送上級法院」。
                                書記官  吳俊龍
中    華    民    國   100    年    5     月    31    日
附錄本案論罪科刑法條全文：
藥事法第83條
明知為偽藥或禁藥，而販賣、供應、調劑、運送、寄藏、牙保、
轉讓或意圖販賣而陳列者，處 7 年以下有期徒刑，得併科新臺
幣 5 百萬元以下罰金。
犯前項之罪，因而致人於死者，處 7 年以上有期徒刑，致重傷
者，處 3 年以上 12 年以下有期徒刑。
因過失犯第 1 項之罪者，處 2 年以下有期徒刑、拘役或科新臺
幣 30 萬元以下罰金。
第 1 項之未遂犯罰之。